臺灣桃園地方法院刑事裁定
111年度聲字第474號
聲  請  人  臺灣桃園地方檢察署檢察官
受  刑  人  羅展岳




上列聲請人因受刑人數罪併罰有二裁判以上，聲請定其應執行之
刑（111年度執聲字第261號），本院裁定如下：
    主  文
羅展岳所犯如附表所示之罪，所處如附表所示之刑，應執行有期
徒刑參年貳月。
    理  由
一、聲請意旨略以：受刑人羅展岳因犯詐欺案件，先後經判決確
     定如附表，經受刑人聲請，應依刑法第53條、第51條第5 
    款、第50條第2項，定其應執行之刑，爰依刑事訴訟法第477
     條第1項聲請裁定定應執行之刑等語。
二、按裁判確定前犯數罪者，併合處罰之。但有下列情形之一者
    ，不在此限：一、得易科罰金之罪與不得易科罰金之罪。二
    、得易科罰金之罪與不得易服社會勞動之罪。三、得易服社
    會勞動之罪與不得易科罰金之罪。四、得易服社會勞動之罪
    與不得易服社會勞動之罪。前項但書情形，受刑人請求檢察
    官聲請定應執行刑者，依第51條規定定之，刑法第50條第1
    項、第2項定有明文。次按數罪併罰，有2裁判以上者，依刑
    法第51條規定，定其應執行之刑，數罪併罰，宣告多數有期
    徒刑者，於各刑中之最長期以上，各刑合併之刑期以下，定
    其刑期。但不得逾30年，刑法第53條、第51條第5款定有明
    文。又依刑法第53條應依同法第51條第5款至第7款之規定，
    定其應執行之刑者，由該案犯罪事實最後判決之法院之檢察
    官，聲請該法院裁定之，刑事訴訟法第477條第1項亦定有明
    文。另按所謂「裁判確定前」，應以聲請定執行刑之各罪中
    最先裁判確定案件之確定時為準，若所犯各罪均於最先一罪
    裁判確定前所犯，即應由執行檢察官聲請犯罪事實最後判決
    之法院定其各罪之應執行刑。再按刑事訴訟法第370條第2 
    項、第3項，已針對第二審上訴案件之定應執行刑，明定有
    不利益變更禁止原則之適用；而分屬不同案件之數罪併罰有
    應更定執行刑之情形，倘數罪之刑，曾經定應執行刑，再與
    其他裁判宣告之刑定應執行刑時，在法理上亦同受此原則之
    拘束。亦即，另定之執行刑，其裁量所定之刑期，不得較重
    於前定之執行刑加計後裁判宣告之刑或所定執行刑之總和，
    此觀最高法院108年度台抗字第212號裁定意旨自明。末按數
    罪併罰已經裁判定應執行刑確定之各罪，如再就其各罪之全
    部或部分重複定應執行刑，均屬違反一事不再理原則，不以
    定刑之各罪範圍全部相同者為限。然已經定應執行刑確定之
    各罪，如因增加經另案判決確定合於數罪併罰之其他犯罪，
    或原定應執行刑之數罪中有部分犯罪，因非常上訴、再審程
    序而經撤銷改判，或有赦免、減刑等情形，致原裁判定刑之
    基礎已經變動，或其他客觀上有責罰顯不相當之特殊情形，
    為維護極重要之公共利益，而有另定應執行刑之必要者，法
    院即不受原確定裁定實質確定力之拘束（最高法院110年度
    台抗字第489號裁定意旨參照）。再者，縱令所犯數罪中有
    一罪刑已經執行完畢，仍應就其所犯各罪宣告刑更定應執行
    刑，在所裁定之執行刑尚未執行完畢前，各罪之宣告刑，尚
    不發生執行完畢之問題；至已執行部分，自不能重複執行，
    應由檢察官於指揮執行時扣除之，此與定應執行刑之裁定無
    涉，最高法院81年度台抗字第464號、86年度台抗字第472號
    裁定意旨參照。
三、經查：
（一）本院以書面向受刑人詢問並予以陳述意見之機會，經受刑
      人表示對法院如何定刑無意見等語，此有本院定應執行刑
      案件陳述意見查詢表在卷可稽，先予敘明。
（二）受刑人所犯附表編號2、3所示之罪，屬得易科罰金之罪，
      與附表編號1、4、5所示不得易科罰金之罪，業經受刑人
      請求定執行刑，此有臺灣桃園地方檢察署調查受刑人是否
      聲請定應執行刑調查表附卷可考，聲請人係依受刑人之請
      求，而向本院聲請就上開各罪定執行刑，自屬正當。
（三）受刑人所犯如附表所示之罪，先後經本院判處如附表所示
      之刑確定在案，有各該判決書及臺灣高等法院被告前案紀
      錄表1份附卷可稽。又受刑人所犯如附表編號1所示之罪，
      其確定日期為民國110年2月8日，而附表編號2至5所示之
      各罪，其犯罪日期均在110年2月8日以前，符合數罪併罰
      之規定，且以本院為該案犯罪事實最後判決之法院，核與
      上開規定相符。又受刑人所犯如附表編號4、5所示之罪，
      雖分別經法院裁判其應執行刑確定，然依上開最高法院裁
      定意旨，於本案因增加經另案判決確定合於數罪併罰之其
      他犯罪，而有另定應執行刑之必要，符合「違反一事不再
      理原則」之例外情形，受刑人並未因同一行為而有遭受雙
      重處罰之危險，而透過重新裁量，可避免受刑人處罰過苛
      ，俾符罪責相當之要求，是本案自不受上開原確定裁判實
      質確定力之拘束，仍應定其應執行刑。復審酌本案各行為
      所侵害法益之專屬性或同一性、數罪對法益侵害之加重效
      應、罪數所反應之被告人格特性等為綜合判斷，並依上揭
      說明，本院定應執行刑，除不得逾越刑法第51條第5款所
      定法律之外部界限（即不得重於如附表編號1至5所示各罪
      之總和〈3年9月〉），亦應受內部界限之拘束（即不得重於
      如附表編號1所示之有期徒刑1年1月，如附表編號2所示之
      有期徒刑3月，如附表編號3所示之有期徒刑3月，如附表
      編號4、5所定之應執行刑有期徒刑2年，加計總和為3年7
      月）。茲檢察官聲請就附表所示之罪定其應執行之刑，經
      本院審核後認其聲請於法有據，應予准許，爰定其應執行
      刑如主文所示。另按受刑人所犯為數罪併罰，其中之一罪
      雖得易科罰金，但因與不得易科之他罪合併處罰之結果，
      於定執行刑時，祇須將各罪之刑合併裁量，不得易科罰金
      合併執行（司法院大法官會議解釋釋字第144號解釋意旨
      參照）。是本案受刑人所犯如附表編號2、3所示之罪，雖
      得易科罰金，但因與不得易科罰金之如附表編號1、4、5
      所示之罪合併處罰之結果，本院於定執行刑時，自不得諭
      知易科罰金，併此敘明。又受刑人所犯如附表編號1所示
      之罪，業於110年12月31日執行完畢，依上揭說明，本院
      仍應依法就受刑人判決確定前所犯之數罪定其應執行刑，
      僅於檢察官指揮執行「應執行刑」時，再就上開形式上已
      執行部分予以折抵。末以，臺灣桃園地方檢察署檢察官聲
      請書附表編號4所示之犯罪日期欄應更正為「109年6月14
      日」，並援引「臺灣桃園地方檢察署受刑人羅展岳定應執
      行刑案件一覽表」資為附表。
四、依刑事訴訟法第477條第1項，刑法第53條、第50條第1項但
    書、第2項、第51條第5款，裁定如主文。
中　　華　　民　　國　　111 　年　　2 　　月　　25　　日
                  刑事第七庭  法　官　陳昭仁
以上正本證明與原本無異。
如不服本裁定，應於裁定送達後5 日內向本院提出抗告狀。
　　　　　　　　　　　　　　　書記官　薛福山
中　　華　　民　　國　　111 　年　　2 　　月　　25　　日
附表：受刑人羅展岳定應執行刑案件一覽表